臺灣新北地方法院板橋簡易庭小額民事判決
111年度板小字第2233號
原      告  廖若伶  

被      告  陳國偉  
上列當事人間請求侵權行為損害賠償事件，於民國111年9月16日
言詞辯論終結，本院判決如下：
    主  文
被告應給付原告新臺幣肆仟陸佰元，及自民國一百一十一年五月
二十一日起至清償日止，按年息百分之五計算之利息。
原告其餘之訴駁回。
訴訟費用新臺幣肆仟元由被告負擔新臺幣參仟陸佰元，其餘由原
告負擔。
本判決原告勝訴部分得假執行；其餘假執行之聲請駁回。
    事實及理由
一、按訴狀送達後，原告不得將原訴變更或追加他訴，但擴張或
    縮減應受判決事項之聲明者，不在此限，民事訴訟法第255
    條第1項第3款定有明文。本件原告原起訴聲明：被告應給付
    原告新臺幣(下同)22,000元，及自起訴狀繕本送達翌日起至
    清償日止，按年息百分之5計算之利息。願供擔保，請准宣
    告假執行。嗣於民國111年7月27日言詞辯論期日當庭變更聲
    明為：被告應給付原告10,000元，及自起訴狀繕本送達翌日
    起至清償日止，按年息百分之5計算之利息。願供擔保，請
    准宣告假執行。核屬縮減應受判決事項之聲明，依上開規定
    ，自應准許之。
二、原告主張：被告於111年1月21日晚間7時18分許，騎乘車號0
    00-0000號普通重型機車，行經新北市永和區環河東路3段與
    福和路7巷11弄口時，因未與同向行進之他車保持適當之間
    隔之過失，致撞擊原告駕駛由訴外人黃月英所有之車牌號碼
    000-0000號自用小客車(下稱系爭車輛)。原告因此支出車輛
    修理費10,000元(零件6,000元、工資4,000元)。又系爭車輛
    為訴外人黃月英所有，黃月英已將對被告之損害賠償請求權
    讓與原告。為此，爰依侵權行為損害賠償及債權讓與之法律
    關係，請求被告給付原告10,000元及自起訴狀繕本送達翌日
    起至清償日止，按年息百分之5計付之利息。願供擔保，請
    准宣告假執行。
三、被告則以：認為兩造皆有過失，對於鑑定結果不爭執，另認
    為原告請求之維修費用過高等語置辯，並聲明：原告之訴駁
    回，訴訟費用由原告負擔。
四、原告主張其於上開時、地因被告之過失導致車損之事實，業
    據其提出道路交通事故當事人登記聯單暨初步分析研判表、
    新北市永和區調解委員會調解不成立證明書、估價單、債權
    讓與證明書及系爭車輛行車執照等件為證，而被告則以前詞
    置辯。經查，系爭事故經被告聲請鑑定結果：「一、陳國偉
    駕駛普通重型機車，變換車道未開啟方向燈、未讓直行車先
    行且未注意安全距離，為肇事原因。二、廖若伶駕駛自用小
    客車，無肇事因素。」此有新北市政府交通事件裁決處111
    年8月19日新北裁鑑字第1115462017號函暨所檢附之新北市
    政府車輛行車事故鑑定會新北車鑑字第0000000號鑑定意見
    書附卷可稽，足認被告對本件車禍事故之發生，具有過失甚
    明，是原告主張被告應就本件事故負損害賠償責任，自屬有
    據。
五、按因故意或過失，不法侵害他人之權利者，負損害賠償責任
    。又不法毀損他人之物者，被害人得請求賠償其物因毀損所
    減少之價額，民法第184條第1項前段、第196條分別定有明
    文。次按民法第196條請求賠償物被毀損所減少之價額，固
    得以修復費用為估定之標準，但以必要者為限（如修理材料
    以新品更換舊品，應予折舊）。查被告因過失不法致系爭車
    輛受有損害，已如前述，則原告主張被告應負侵權行為損害
    賠償責任，自屬有據。經查，依系爭車輛之維修估價單上所
    載維修項目，核與該車所受損部位相符，堪認上開修復項目
    所須之費用10,000元(零件6,000元、工資4,000元)，均屬必
    要修復費用無誤，被告空言辯稱原告修理費過高云云，尚無
    可採。次查，系爭車輛係於102年8月出廠（推定為15日），
    此有行車執照附卷可稽，至111年1月21日受損時，使用已逾
    5年零件已有折舊，然更新零件之折舊價差顯非必要，自應
    扣除，本院依行政院公布之固定資產耐用年數表及固定資產
    折舊率表，即系爭車輛耐用年數五年，每年折舊千分之三六
    九，其最後一年之折舊額，加歷年折舊累積額，總和不得超
    過該資產成本原額之十分之九之計算方法，即據原告所提出
    之估價單所載，系爭車輛零件費用為6,000元，其折舊所剩
    之殘值為十分之一即600元（計算式：6,000元x1/10=600元
    ）。此外，原告另支出修車之工資4,000元，無折舊問題，
    是原告得向被告請求之修車費用，共計為4,600元（計算式
    ：600元+4,000元＝4,600元），即屬有據，應予准許。逾此
    部分之請求，尚乏依據，應予駁回。
六、從而，原告依侵權行為及債權讓與之法律關係，請求被告給
    付4,600元，及自起訴狀繕本送達翌日即111年5月21日起至
    清償日止，按年息百分之5計算之利息，為有理由，應予准
    許。逾此部分之請求，為無理由，應予駁回。
七、本件原告勝訴部分係依小額訴訟程序所為被告敗訴之判決，
    爰依職權宣告假執行；原告敗訴部分，其假執行之聲請已失
    所付麗，應併予駁回。
八、本件係小額訴訟事件，應依民事訴訟法第436條之19第1項規
    定，確定本件訴訟費用為4,000元，由敗訴之被告負擔3,600
    元，其餘由原告負擔。
九、結論：原告之訴為一部有理由，一部無理由，依民事訴訟法
    第436條之23、第436條第2項、第436條之19第1項、第436條
    之20、第79條，判決如主文。
中　　華　　民　　國　　111 　年　　10　　月　　12　　日
                  臺灣新北地方法院板橋簡易庭
                      法      官  呂安樂
以上正本係照原本作成。
如不服本判決，應於送達後20日內，向本院提出上訴狀，並表明
上訴理由（上訴理由應表明一、原判決所違背之法令及具體內容
。二、依訴訟資料可認為原判決有違背法令之具體事實。），如
於本判決宣示後送達前提起上訴者，應於判決送達後20日內補提
上訴理由書（須附繕本），如未於上訴後20日內補提合法上訴理
由書，法院得逕以裁定駁回上訴。
中　　華　　民　　國　　111 　年　　10　　月　　12　　日
                      書  記  官  魏賜琪